臺灣高等法院臺中分院刑事裁定　　　　100年度毒抗字第985號
抗　告　人
即　被　告　李金文
上列抗告人因違反毒品危害防制條例案件，經檢察官聲請觀察勒
戒，不服臺灣苗栗地方法院中華民國100年11月1日第一審裁定（
100年度毒聲字第200號，聲請案號：臺灣苗栗地方法院檢察署
100年度毒偵字第1126號、100年度聲觀字第171號），提起抗告
，本院裁定如下：
    主  文
抗告駁回。
    理  由
一、抗告意旨略以：抗告人即被告李金文（下稱被告）與配偶離
    婚，三名未成年子女均賴被告撫育照顧，被告罹有心臟病之
    高齡母親亦待被告扶養，被告為家中經濟來源，實有無法入
    勒戒處所觀察勒戒之原因，爰提起抗告，請求以治療方式代
    替觀察勒戒云云。
二、按犯毒品危害防制條例第10條之罪者，檢察官應聲請法院裁
    定，或少年法院（地方法院少年法庭）應先裁定，令被告或
    少年入勒戒處所觀察、勒戒，其期間不得逾2 月，同條例第
    20條第1項定有明文。
三、經查，被告於民國（下同）100年7月25日下午1時30分許，
    在苗栗縣通宵鎮○○段423-5地號上所設置之鐵皮屋內廚房
    施用第二級毒品甲基安非他命（按：被告之尿液檢出有安非
    他命及甲基安非他命陽性反應，被告應係施用甲基安非他命
    ，聲請書誤載為被告係施用安非他命）一次，嗣為警於100
    年7月26日上午7時許在上址查獲之事實，業據被告於警詢及
    偵查中坦承不諱，並有中山醫學大學附設醫院檢驗科藥物檢
    測中心100年8月5日出具之尿液檢驗報告、苗栗縣警察局通
    宵分局毒品犯罪嫌疑人尿液採驗作業管制紀錄各1紙可稽，
    被告施用第二級毒品之犯行堪予認定。原審因認被告施用第
    二級毒品之犯行明確，依毒品危害防制條例第20條第1項、
    觀察勒戒處分執行條例第3條第1項之規定，裁定令被告入勒
    戒處所觀察、勒戒，其期間不得逾2月。經核其認事用法，
    均無不合。抗告意旨雖以其有未成年子女及罹病母親待照顧
    ，且其為家中經濟來源，請求以治療方式代替觀察勒戒云云
    。惟前揭毒品危害防制條例第20條第1項既明文規定「檢察
    官『應』聲請法院裁定，令被告入勒戒處所觀察、勒戒」，
    為強制規定，被告前揭施用第二級毒品之犯行，既事證明確
    ，法院即應依檢察官之聲請，裁定令被告入勒戒處所觀察、
    勒戒，而無就個案情節斟酌有無施以觀察、勒戒之權限，被
    告抗告意旨所稱縱使屬實，亦非阻卻觀察、勒戒之適法事由
    ，是其抗告為無理由，應予駁回。
四、據上論斷，應依刑事訴訟法第412條，裁定如主文。
中    華    民    國   100    年    11    月    23    日
            刑事第十庭    審判長法  官  江  錫  麟
                                法  官  陳      葳
                                法  官  胡  文  傑
以上正本證明與原本無異。
不得再抗告。
                                書記官  陳  宜  屏
中    華    民    國   100    年    11    月    23    日